【裁判字號】    97,訴,948
【裁判日期】    970626
【裁判案由】    違反毒品危害防制條例
【裁判全文】
臺灣臺南地方法院刑事判決               97年度訴字第948號
公  訴  人  臺灣臺南地方法院檢察署檢察官
被      告  甲○○
上列被告因違反毒品危害防制條例案件，經檢察官提起公訴（97
年度毒偵字第654號、第928號、第1000號），被告於本院準備程
序進行中，先就被訴事實為有罪之陳述，經本院合議庭裁定由受
命法官獨任進行簡式審判程序，判決如下：
    主  文
甲○○施用第一級毒品，累犯，處有期徒刑捌月，扣案第一級毒
品海洛因壹包（檢驗前淨重零點零肆柒公克，檢驗後淨重零點零
參柒公克）沒收銷燬之；又施用第一級毒品，累犯，處有期徒刑
捌月，扣案第一級毒品海洛因貳包（檢驗前淨重各零點零肆貳公
克、零點零肆柒公克，檢驗後淨重各為零點零參肆公克、零點零
參玖公克）均沒收銷燬之；又施用第一級毒品，處有期徒刑玖月
，扣案第一級毒品海洛因壹包（檢驗前淨重零點零肆捌公克，檢
驗後淨重零點零參捌公克）沒收銷燬之。應執行有期徒刑壹年參
月，扣案第一級毒品海洛因共肆包（檢驗前淨重合計零點壹捌肆
公克，檢驗後淨重合計零點壹肆捌公克）均沒收銷燬之。
    事實及理由
壹、程序事項
  一、查被告甲○○所犯係死刑、無期徒刑、最輕本刑為3年以
      上有期徒刑以外之罪，其於準備程序中就被訴事實為有罪
      之陳述，經法官告知簡式審判程序之旨，並聽取公訴人及
      被告之意見後，業經本院合議庭依上開修正公布施行之刑
      事訴訟法規定裁定由受命法官獨任進行簡式審判程序，合
      先敘明。
  二、次按適用簡式審判程序之有罪判決書之製作，準用第454
      條之規定，刑事訴訟法第310條之2定有明文。本件經合議
      庭裁定由受命法官獨任進行簡式審判程序，爰依照前開法
      律規定，準用刑事訴訟法第454條為判決書之製作，先予
      敘明。
貳、實體事項
  一、本件犯罪事實、證據及應適用之法條除引用檢察官起訴書
      之記載（如附件）外，就犯罪事實及證據部分分別補充如
      下：
  （一）犯罪事實部分：第1行：甲○○前有多項犯偽造有價證
        券、竊盜、違反麻醉藥品管理條例、肅清煙毒條例等案
        件，最近一次係於民國73年及75年間均因違反肅清煙毒
        條例案件，分別經臺灣高等法院臺南分院於73年8月31
        日以73年上訴字第1754號將原判決撤銷，判處應執行有
        期徒刑3年6月確定，及於76年11月11日以76年上更一字
        第867號將原判決撤銷，改判處有期徒刑15年，褫奪公
        權10年確定，嗣經80年減刑及定應執行刑，應執行有期
        徒刑10年11月10日，褫奪公權6年8月，經入監執行，於
        89年9月5日縮短刑期假釋出監，假釋中付保護管束，但
        保護管束經撤銷，於91年11月22日入監執行殘刑，於95
        年1月2日縮短刑期執行完畢出監。
  （二）證據部分：
    １、被告於本院準備程序訊問及審理之自白（見本院97年6
        月12日準備程序筆錄及同日審判筆錄參照）。
    ２、被告前於90年間因施用毒品違反毒品危害防制條例案件
        ，經本院以90毒聲字第1706號裁定令入勒戒處所觀察勒
        戒後，因認有繼續施用毒品之傾向，本院復以90年毒聲
        字第2507號裁定令入戒治處所強制戒治，戒治滿3月後
        ，評定合格認無繼續戒治之必要，本院以91年毒聲字第
        1847號裁定停止戒治，所於戒治期間付保護管束，於91
        年12月5日保護管束期滿，由臺灣臺南地方法院檢察署
        檢察官於91年12月16日以91年度戒毒偵字第414號為不
        起訴處分確定在案，復於95年間又因施用毒品違反前開
        條例，經同上開檢察署檢察官於96年6月1日以95年毒偵
        字第3291號為緩起訴處分確定（該緩起訴處分亦經撤銷
        ）等情，有前開案號不起訴處分書及臺灣高等法院被告
        前案紀錄表1份在卷可憑，則被告於前開觀察勒戒、強
        制戒治執行完畢暨經緩起訴處分後，5年內再犯本案毒
        品危害防制條例第10條之罪，本案事證明確，被告犯行
        洵堪認定。
  二、查海洛因依其成癮性、濫用性及對社會危害性之程度，已
      為毒品危害防制條例第2條第2項第1款列為第一級毒品。
      核被告甲○○上開各次所為，均係犯毒品危害防制條例第
      10條第1項施用第一級毒品罪。其各次施用時非法持有第
      一級毒品海洛因之低度行為，均為其施用之高度行為所吸
      收，均不另論罪。被告所犯前開3罪，犯意各別，行為互
      異，罪質互殊，應分論併罰。再被告有前開犯罪事實欄所
      載前科執行情形，此有臺灣高等法院被告前案紀錄表在卷
      可佐，其於前案有期徒刑執行完畢後，5年內故意再犯有
      期徒刑以上之本罪，為累犯，應依法加重其刑。爰審酌被
      告前因施用毒品經送觀察勒戒及強制戒治之治療程序甚至
      經緩起訴處分，猶未認清毒品戕害身心之惡，不思戒絕革
      除惡習，仍為本案犯行，顯見其意志力甚為薄弱，迄未能
      戒除毒癮，惟兼衡被告施用毒品犯行，在性質上乃屬對自
      我身心健康之自戕行為，犯後坦承犯行之態度等一切情狀
      ，爰依法量處如主文所示之刑，並定應執行之刑。
  三、扣案白色粉末共4包，經送檢驗均檢驗出毒品海洛因陽性
      反應（檢驗前淨重各為0.047公克、0.048公克、0.042公
      克、0.047公克，檢驗後淨重各為0.037公克、0.038公克
      、0.034公克、0.039公克），有高雄市立凱旋醫院於97年
      3月10日、同年4月9日及同年5月7日出具濫用藥物成品檢
      驗鑑定書共3份在卷可稽，均為第一級毒品，固不問是否
      屬於犯人所有，應依毒品危害防制條例第18條第1項前段
      之規定，均沒收銷燬之。
據上論斷，應依刑事訴訟法第310條之2、第454條、第273條之1
第1項、第299條第1項前段，毒品危害防制條例第10條第1項、第
18條第1項前段，刑法第11條前段、第47條第1項、第51條第5款
，判決如主文。
本案經檢察官乙○○到庭執行職務。
中    華    民    國    97    年    6     月    26    日
                  刑事第十二庭  法  官  程克琳
以上正本證明與原本無異。
如不服本判決應於收受本判決後10日內向本院提出上訴書狀，並
應敘述具體理由。如未敘述上訴理由者，應於上訴期間屆滿後20
日內向本院補提理由書狀（均須按他造當事人之人數附繕本）「
切勿逕送上級法院」。
                                書記官  曾美滋
中    華    民    國    97    年    6     月    26    日
附錄所犯法條
毒品危害防制條例第10條：
施用第一級毒品者，處 6 月以上 5 年以下有期徒刑。
施用第二級毒品者，處 3 年以下有期徒刑。


司法院資訊處製作；財團法人民間司法改革基金會備份。
